【裁判字號】    97,易,1829
【裁判日期】    980324
【裁判案由】    傷害
【裁判全文】
臺灣臺南地方法院刑事判決              97年度易字第1829號
公  訴  人  臺灣臺南地方法院檢察署檢察官
被      告  甲○○
上列被告因傷害案件，經檢察官提起公訴（97年度偵字第11127號）
，本院判決如下：
    主  文
甲○○傷害人之身體，處拘役貳拾日，如易科罰金，以新臺幣壹
仟元折算壹日。
    事  實
一、甲○○與乙○○均以駕駛營業用自小客車為業，並均在臺南
    縣永康市○○路901號財團法人奇美醫院前營業用自小客車
    排班處排班載客。甲○○於民國97年3月19日上午12時許，
    在上開奇美醫院排班處，見乙○○將其駕駛營業用自小客車
    逕行停放在排班處首輛車輛停放之位置，雙方為排班順序問
    題發生口角，甲○○心生不滿，竟基於傷害之犯意，徒手抓
    住乙○○胸前衣服拉扯，致乙○○受有胸部挫傷兩處（分別
    為7×1公分；6×1公分）併瘀腫壹處（7×7公分）之傷害。
二、案經乙○○訴由臺南縣警察局永康分局報請臺灣臺南地方法
    院檢察署檢察官偵查起訴。
    理  由
一、程序部分
    按被告以外之人於審判外之陳述，雖不符刑事訴訟法第159
    條之1至第159條之4之規定，而經當事人於審判程序同意作
    為證據，法院審酌該言詞陳述或書面陳述作成時之情況，認
    為適當者，亦得為證據；又當事人、代理人或辯護人於法院
    調查證據時，知有第159條之5第1項不得為證據之情形，而
    未於言詞辯論終結前聲明異議者，視為有前項之同意，為刑
    事訴訟法第159條之5第1項、第2項所明文。又當事人、代理
    人或辯護人於調查證據時，知有刑事訴訟法第159條第1項不
    得為證據之情形，卻表示「沒有意見」等意思，而未於言詞
    辯論終結前聲明異議者，應視為已有將該等傳聞證據採為證
    據之同意，業據最高法院93年度臺上字第3533號及94年度臺
    上字第2976號等判決闡釋明確。本件公訴人、被告對於本案
    之供述及非供述證據均未表示意見及爭執，且無事證顯示係
    公務員因違法蒐證所取得之供述證據，本院審酌該等供述證
    據作成時之情況，亦認為適於作為證據，依刑事訴訟法第15
    9條之4第1款、第159條之5第1項等規定，應認為均有證據能
    力。
二、實體部分
  (一)訊據被告矢口否認有何傷害犯行，辯稱：乙○○原本應在奇
    美醫院右側處排班，我們在奇美醫院左側處排班，當時我們
    排班第一班的車子出車，乙○○就直接倒車停在第一班的位
    置，導致我沒有辦法往前進班，所以我就去跟他理論，乙○○也出來與我比畫理論，後來我們排班的人看見，過來拉開
    我們，我並沒有拉扯乙○○云云。
  (二)經查，上揭事實業經告訴人乙○○於偵查中指訴「我們為了
    停車問題起爭執，我下車要和他理論，被告就空手朝我上半
    身打過來，我就用手撥開他的手，所以沒有打到我，我就朝
    他上半身打下去，被告就抓著我胸前之衣領，拉扯，衣領就
    拉破了，致使我胸部瘀青，我們再準備互毆時，旁人就把我
    們拉開。」（偵卷第4頁），及本院審理時證稱：「我開車
    門下車，被告手就過來打我，我就把被告手擋開，然後打過
    去，結果被告用手拉住我的胸口衣服，把衣服拉破，我就又
    打過去，二人在拉扯，後來就有人過來把我們撥開。」（本
    院卷第31頁）等語，核與證人丁○○於本院審理時具結後證
    稱：「…我是看到他們二人抱在一起，有拉扯，後來就有人
    過去拉他們。…他翻胸口給我看，我說你胸口怎麼有二痕，
    我說可能他去撞到你。」等語（本院卷第33頁）；及證人庚○○到庭結證稱：「…我看到被告從後面走過來，然後開乙○○的車門要拉他下車，乙○○出來之後，被告就拉他的領
    子，結果他們二人扭打，完了之後，後來乙○○上來走到我
    旁邊，我們很多人在那裡，都有看到他有受傷。」等語（本
    院卷第39頁）；及證人己○○於本院審理時結證稱：「…如
    果說接觸到，我可以這麼講說，我到的時候把他們撥開的時
    候，那時候他們彼此間有稍微接觸到…」等語（本院卷第42
    頁背面）大致相符，足見被告與告訴人因排班順序問題發生
    爭執時，雙方確有肢體接觸。復參酌被告與告訴人間肢體接
    觸僅須叟短暫，旋為證人己○○推拉開，亦與告訴人受胸部
    挫傷兩處（分別為7×1公分；6×1公分）併瘀腫壹處（7×7
    公分）之輕微傷害亦吻合，益證被告確曾拉扯告訴人，並致
    告訴人受有上開傷害。
  (二)至於，證人己○○於本院審理時雖亦證稱，被告與告訴人雖
    有稍微接觸到，但是沒有真的打起來等語；及證人丙○○到
    庭證稱，被告與告訴人並無拉拉扯扯，即被己○○攔開等語
    。惟依證人己○○證述：「他們手舉起來，就手這樣稍微碰
    到而已，前面怎樣我是不曉得，我當時到時是這樣子。」等
    語；及證人丙○○亦證述就告訴人如何下車，由何人開啟車
    門乙節並未目睹等情觀之，證人己○○、丙○○就其在當時
    所在位置、主觀對毆打之認知、被告與告訴人發生爭執、肢
    體接觸瞬間細節，未盡全程留意目睹，渠等所陳片面目睹之
    證詞即難期客觀，而難以採信。
  (三)綜上各情相互酌參，被告確於上開時地，瞬間拉扯告訴人，
    致告訴人受有胸部挫傷併瘀腫之傷害。被告空言否認，不足
    採信，被告上開傷害犯行，洵堪認定。
三、核被告所為，係犯刑法第277條第1項之普通傷害罪。爰審酌
    被告素行良好，並無前科，因排班順序之細故與告訴人發生
    衝突，造成告訴人乙○○受有挫傷併瘀腫之傷害；惟告訴人
    未依渠等於財團法人奇美醫院前營業用自小客車排班處排班
    默契停放車輛，逕自將其駕駛之營業用自小客車停放在排班
    處首輛車輛停放位置之情形，亦經證人庚○○、己○○、丙○○等人證述甚詳。被告動手拉扯傷害告訴人固有不是，事
    後亦否認犯行，惟參酌上情及告訴人僅受胸部挫傷兩處（分
    別為7×1公分；6×1公分）併瘀腫壹處（7×7公分）之輕微
    傷害等一切情狀，量處如主文所示之刑，並諭知易科罰金之
    折算標準。
據上論斷，依刑事訴訟法第299條第1項前段、刑法第277條第1項
、第41條第1項前段，刑法施行法第1之1條，判決如主文。
本案經檢察官戊○○到庭執行職務
中    華    民    國    98    年    3     月    24    日
                  刑事第七庭    法  官  田幸艷
以上正本證明與原本無異。
如不服本判決應於收受本判決後10日內向本院提出上訴書狀，並
應敘述具體理由。其未敘述上訴理由者，應於上訴期間屆滿後20
日內向本院補提理由書狀（均須按他造當事人之人數附繕本）「
切勿逕送上級法院」。
                                書記官  莊文茹
中    華    民    國    98    年    3     月    24    日
附錄所犯法條：
中華民國刑法第277條第1項
傷害人之身體或健康者，處3年以下有期徒刑、拘役或1千元以下
罰金。


司法院資訊處製作；財團法人民間司法改革基金會備份。
